臺灣臺中地方法院刑事判決　　　　　　　　　　　　　九十四年度易字第五二九號
　　公　訴　人　臺灣臺中地方法院檢察署檢察官
　　被　　　告　乙○○
右列被告因竊盜案件，經檢察官聲請簡易決處刑（九十四年度速偵字第三四五號），
本院沙鹿簡易庭認不宜逕以簡易判決處刑，移由本院改依通常程序審理，本院判決如
左：
    主  文
乙○○竊盜，處有期徒刑肆月，如易科罰金，以參佰元折算壹日。
    事  實
一、乙○○前於民國九十年間因犯妨害風化罪，經本院判處有期徒刑一年六月，併科
    罰金新臺幣二十萬元，上訴後經臺灣高等法院臺中分院改判處有期徒刑一年三月
    （現上訴中，不構成累犯）。緣其騎乘機車所懸掛之號碼ＭＹ七─四六二號車牌
    因違規遭吊扣，竟意圖為自己不法之所有，於九十三年九月十二日晚間十時至十
    二時間某時許，在臺中市西屯區惠來公園旁人行道上，持外形不明、長約十公分
    之扳手一支（未據扣案），拆卸竊取懸掛於甲○○所有重型機車上之號碼ＫＰＳ
    ─一五一號車牌一面，得手後改懸該車牌於其所有之號碼ＭＹ七─四六二號機車
    上使用。嗣於九十四年一月二十日下午五時三十許，乙○○騎乘上開改懸掛號碼
    ＫＰＳ─一五一號車牌之機車行經臺中市○○路與黎明路口時，為警查獲，並扣
    得號碼ＫＰＳ─一五一號車牌一面（業已發還甲○○）。
二、案經臺中市警察局第四分局報告臺灣臺中地方法院檢察署檢察官偵查聲請簡易判
    決處刑。
    理  由
一、訊據被告乙○○就竊取上開號碼ＫＰＳ─一五一號車牌一面之事實坦承不諱，核
    與證人即被害人甲○○於警詢時指證情節相符，並有照片二幀、車輛車牌失竊作
    業─查獲車牌認可資料、車籍作業系統─查詢認可資料、車輛竊盜車牌失竊資料
    查詢認可報表─查詢車牌認可資料、贓物認領保管單、臺中市警察局尋獲通報單
    各一份在卷可參。被告於審理中雖另辯以：其持以行竊之工具僅係鐵片而非扳手
    ，且非兇器，僅係一薄鐵片，長約十公分，寬不到一公分，係在垃圾堆撿的，拆
    卸車牌後即丟棄，其並無攜帶兇器欲殺人或傷人，只是因無法用手拔下車牌，才
    用此鐵片等語。經查：被告持以拆卸車牌之工具雖未扣案，然被告於警詢時、偵
    查中均明確供承其係持扳手拆卸行竊車牌，並於偵查中供稱扳手長約十公分，鐵
    製的等語，並手繪該扳手外型附卷（見偵卷第三一頁）。是被告迭於警偵訊時供
    承係以扳手行竊，復於偵查中繪製該扳手外型，顯見被告持以行竊之工具確係扳
    手無誤。被告另稱其僅記得九十三年九月間某日晚間十時至十二時間行竊，詳細
    日期己不復記憶等語，惟參諸被害人甲○○報案時間係九十三年九月十三日下午
    三時二十分一節，有臺中警察局尋獲通報單一份可參，而被告自承係於九月間晚
    間十時至十二時行竊，綜核對照報案日期以觀，被告應係於被害人甲○○報案前
    一日即九十三年九月十二日夜間十時至十二時間竊取車牌，應可認定。綜上，本
    件事證明確，被告犯行洵堪認定，應予依法論科。
二、核被告乙○○所為，係犯刑法第三百二十條第一項普通竊盜罪。公訴人認係犯刑
    法第三百二十一條第一項第三項攜帶兇器竊盜罪，惟按刑法第三百二十一條第一
    項第三款之攜帶兇器竊盜罪，係以行為人攜帶兇器為其加重條件，此所謂兇器，
    其種類並無限制，凡客觀上足以對人之生命、身體、安全構成威脅，具有危險性
    之兇器為已足，並不以攜帶之初有行兇之意圖為必要，最高法院七十九年度臺上
    字第五二五三號判例意旨可資參照。而被告自承係長十公分，鐵製，因無法以手
    拔取車牌，而以該工具拆卸等情，復稱：該工具僅係一薄鐵片，長約十公分，寬
    不到一公分，係在垃圾堆撿的，拆卸車牌後即丟棄，其並無攜帶兇器欲殺人或傷
    人，只是因無法用手拔下車牌，才用此鐵片等語，另於偵查中繪製該扳手外型附
    卷。查被告行竊工具並未扣案，僅依被告供述及手繪外型觀之，該扳手雖係長條
    狀且係係金屬材質，惟長度非長，且是否尖銳，無從認定，倘以手執持是否足供
    刺擊抵拒，亦不得而知，是尚難僅憑被告供述及手繪，遽認該扳手足生危害於他
    人生命、身體之安全而具有危險性。公訴人認被告係犯攜帶兇器竊盜罪，尚有誤
    會，惟基本起訴事實同一，起訴法條應予變更。爰審酌被告係因車牌遭吊扣而竊
    取他人車牌懸掛，其行固屬非是，然動機尚非至惡，且坦承竊盜犯行，尚有悔意
    等一切情狀，量處如主文所示之刑，並諭知易科罰金之折算標準。另被告持以行
    竊之扳手一支雖係犯罪所用之物，縱認係被告所有，然未據扣案，為免執行之困
    難，爰不為沒收之諭知。
據上論斷，應依刑事訴訟法第四百五十二條、第二百九十九條第一項前段、第三百條
，刑法第三百二十條第一項、第四十一條第一項前段，罰金罰鍰提高標準條例第一條
前段、第二條，判決如主文。
中      華      民      國      九十四      年      六    月    二      日
                                    臺灣臺中地方法院刑事第十四庭
                                        審判長法  官  楊真明
                                              法  官  黃渙文
                                              法  官  陳  葳
右正本證明與原本無異。
如不服本判決，應於收受本判決後十日內向本院提出上訴書狀，其未敘述上訴理由者
，並得於提起上訴後十日內向本院補提理由書狀（均須按他造當事人之人數附繕本）
「切勿逕送上級法院」。
                                              書記官
中      華      民      國      九十四      年      六  月      二      日
附錄法條：
刑法第三百二十條第一項：
意圖為自己或第三人不法之所有，而竊取他人之動產者，為竊盜罪，處五年以下有期
徒刑、拘役或五百元以下罰金。
